臺灣彰化地方法院民事裁定　100年度破更字第1號
聲　請　人　巴克萊資產管理有限公司
法定代理人　趙守文
代　理　人　黃建達
相　對　人　金景山實業股份有限公司
兼　上一人
法定代理人　施林足
上　一　人
代　理　人　施尊雄
聲請人聲請宣告相對人破產事件，相對人對於本院民國99年8 月
6 日所為裁定（99年度破字第6 號）提起抗告，經臺灣高等法院
臺中分院99年度破抗字第4 號裁定廢棄發回，本院裁定如下：
    主    文
聲請駁回。
聲請程序費用由聲請人負擔。
    理    由
一、聲請意旨略以：相對人金景山實業股份有限公司（下稱金景
    山公司）於民國（下同）87年5 月，陸續邀同相對人施林足
    、訴外人施金山為連帶保證人，向聲請人借貸3 筆款項，金
    額分別為新臺幣（下同）5,000 萬元、3,000 萬元、450 萬
    元，惟相對人金景山公司、施林足（下稱相對人2 人）於89
    年上半年間，因資金調度困難、周轉嚴重不足，而自89 年7
    月起無力繳息，迄聲請日止，尚積欠聲請人3,656 萬 9,794
    元及利息、違約金未能償還；而相對人金景山公司之前法定
    代理人兼債務人施金山已於96年5 月4 日死亡，其名下所有
    之財產債務均由其配偶即相對人施林足繼承，其餘繼承人均
    拋棄繼承。又相對人2 人除積欠聲請人上開債務外，於其他
    金融機構亦負有鉅額連帶保證債務，依本院民事執行處對相
    對人金景山公司及訴外人施金山所核發之債權憑證，約計高
    達11億餘元，未參與分配之民間債權據了解也相當可觀，且
    相對人金景山公司所積欠之營業稅、地方稅等金額高達1 億
    8,000 餘萬元，相對人2 人名下之財產亦多設定有高額之抵
    押權，故相對人2 人債臺高築，應可認定。相對人金景山公
    司名下之公司「臺灣民俗村」，目前雖持續營業中，然「臺
    灣民俗村」之不動產、動產於95年12月間，經本院民事執行
    處拍賣，以總金額19億多元之底價四拍無人應買或承受，而
    流標，顯見相對人無法負擔上揭巨大之債務。請准將相對人
    2 人宣告破產，程序費用由相對人2 人負擔。
二、按破產，對債務人不能清償債務者宣告之；債務人停止支付
    者，推定其為不能清償，破產法第57條、第1 條第2 項有明
    文規定。惟按破產者，乃債務人不能清償其債務時，為使多
    數債權人得公平滿足，就債務人之總財產，由法院參與其事
    ，為一般強制執行之訴訟程序也。至所謂不能清償債務，則
    指應即時清償之債務，客觀上不論以正當之財產、勞務、信
    用、均無法繼續清償之意。
三、經查：
（一）相對人2 人之原債權人中興商業銀行股份有限公司於93年
      6 月10日，就對相對人2 人之債權及該債權下一切權利、
      名義、利益、義務及責任，一併轉讓與馬來西亞富析資產
      管理股份有限公司，馬來西亞富析資產管理股份有限公司
      又於96年12月20日，就前開對相對人2 人之債權及該債權
      下一切權利、名義、利益、義務及責任，再轉讓與永元資
      產管理股份有限公司，嗣後永元資產管理股份有限公司於
      99年4 月28日，再就上揭對相對人2 人之債權及該債權下
      一切權利、名義、利益、義務及責任，讓與給本件聲請人
      巴克萊資產管理有限公司，有債權讓與證明書、登報公告
      及存證送達回執附卷可佐（見本院99年度破字第6 號卷第
      5 -12 頁），故聲請人係相對人2 人合法之債權人。
（二）相對人金景山公司名下之「臺灣民俗村」，目前持續營業
      中，98年度之淨值總額高達8 億58,564,473元，有TVBS電
      子報新聞資料、財政部臺灣省中區國稅局彰化縣分局99年
      7 月27日中區國稅彰縣一字第0990027123 號函、100 年1
      月20日中區國稅彰縣一字第1000002473號函、營利事業所
      得稅結算申報損益表、資產負債表、營業稅稅籍資料查詢
      作業影本等件在卷可稽（見本院99年度破字第6 號卷第23
      、104 頁，本院卷第14-35 頁）；且「臺灣民俗村」之土
      地、建物、動產部分，於100 年1 月20日第三次拍賣期日
      ，由訴外人大佛山股份有限公司、黃愛倫、日榮資產管理
      股份有限公司，以拍賣底價15億64,003,600元共同聲明承
      受，有臺灣金融資產服務股份有限公司中部分公司100 年
      3 月10日99彰金柏木字第1 號函、拍賣公告影本、聲明承
      受訴訟狀暨附件影本在卷可憑（見本院卷第68-107頁），
      雖臺灣高等法院臺中分院99年度破抗字第4 號裁定意旨指
      摘本院尚有就「臺灣民俗村」之上揭資產重為鑑價之必要
      ，然今前開資產既已經拍定在案，即無更為鑑價之必要甚
      明；再相對人施林足名下除1 筆所得資料外，尚有多筆房
      屋、田賦資產，總計價值約達1 億10,415,213元，有稅務
      電子閘門財產所得調件明細表在卷可按（見本院卷第109-
      127 頁），堪認相對人2 人目前所有之積極財產價值仍至
      少高達16億餘元。
（三）酌以相對人金景山公司邀同相對人施林足為連帶保證人，
      向聲請人借貸3 筆款項，金額分別為5,000 萬元、3,000
      萬元、450 萬元，自89年7 月起無力繳息，迄聲請日止，
      尚積欠聲請人3,656 萬9,794 元及利息、違約金未能償還
      等情，有本院彰院賢91執丙字第1980號函在卷可查（見本
      院99年度破字第6 號卷第15、16頁），本件聲請人對相對
      人2 人具有如上所載數額之債權，應可認定。聲請人雖主
      張除本院民事執行處對相對人金景山公司所核發之近11億
      餘元債權憑證、相對人金景山公司所積欠之1 億8,000 餘
      萬元稅金外，相對人2 人尚有未經為參與分配之民間債務
      ，然自始未能提出任何證據資料以實其說，有聯合電子報
      新聞資料、彰化縣地方稅務局99年6 月2 日彰稅法字第09
      91401283號函、法務部行政執行署彰化行政執行處99 年6
      月8 日彰執信(1)90年地稅執特專字第00021553號函附卷可
      參（見本院99年度破字第6 號卷第22、24 -26頁），故就
      相對人2 人上開債務，與前揭相對人2 人對聲請人所負之
      債務額合併計算後，益徵相對人2 人之債務是否遠超過資
      產，非無疑義，自難逕為相對人資產無法清償債務之認定
      。
（四）綜上，相對人2 人之資產既顯不當然低於負債，評估相對
      人2 人之開發及經營能力後，客觀上亦難認其等已無法繼
      續償債，倘將相對人2 人之資產浪費於繁複與昂貴之破產
      程序，反而令各債權人平白損失對於相對人2 人之債權，
      揆諸前揭說明，聲請人聲請宣告破產，與法律規定之要件
      不符，核屬無理，應予駁回。
四、至於聲請人另依破產法第98條、第99條、第108 條第1 項、
    第2 項，及強制執行法第18條第1 項、辦理強制執行事件應
    行注意事項第9 點規定，聲請本院停止96年度執丙字第1369
    0 號強制執行程序之部分，因本件聲請人聲請宣告相對人2
    人破產之事件，已經駁回如前，故無前開規定之適用甚顯，
    聲請人該部分停止執行之聲請失所附麗，應併予駁回，附此
    敘明。
五、依破產法第5 條、民事訴訟法第95條、第78條裁定如主文。
中    華    民    國    100     年    3   月    31    日
                  民事第三庭法  官  林秉暉
以上正本係照原本作成。
如不服本裁定應於送達後10日內向本院提出抗告狀。
中    華    民    國    100     年    3   月    31    日
                            書記官  廖春慧